【裁判字號】    95,易,755
【裁判日期】    950705
【裁判案由】    竊盜
【裁判全文】
臺灣彰化地方法院刑事判決               95年度易字第755號
公  訴  人  臺灣彰化地方法院檢察署檢察官
被      告  甲○○
上列被告因竊盜案件，經檢察官提起公訴（九十五年度偵字第五
００六號），被告於本院行準備程序時，就被訴事實為有罪之陳
述，經審判長告知被告簡式審判程序之旨，並聽取公訴人及被告
之意見後，本院合議庭認有刑事訴訟法第二百七十三條之一第一
項之情形，裁定改由受命法官獨任行簡式審判程序，判決如下：
    主  文
甲○○攜帶兇器竊盜，累犯，處有期徒刑捌月。扣案之Ｔ型扳手
及鑰匙各一支均沒收。
    事實及理由
一、本件犯罪事實為：甲○○曾於民國（下同）九十一年間，因
    違反毒品危害防制條例案件，經本院以九十一年度訴字第九
    八四號判決判處有期徒刑一年、八月，應執行有期徒刑一年
    七月，因有併案部分未及審酌，經檢察官提起上訴，由臺灣
    高等法院臺中分院以九十二年上訴字第二一三號判決改判有
    期徒刑一年一月、九月，應執行有期徒刑一年七月確定；又
    因竊盜案件，經本院以九十一年度訴字第六六六號判決判處
    有期徒刑十月確定；嗣二案經臺灣高等法院臺中分院裁定應
    執行有期徒刑二年五月確定，入監執行，於九十四年六月十
    六日假釋出獄付保護管束，迄九十四年六月十八日假釋期滿
    ，未經撤銷其假釋，而視為業已執行完畢。詎仍不知悔改，
    因缺乏代步工具，於九十五年五月二十八日（起訴書誤載為
    八日）凌晨三時許，在臺中市○區○○○街與北平路口前，
    見乙○○所有之車牌號碼OD-九０九二號自小客車停放於該
    處，竟萌為自己不法所有之意圖，持其所有，客觀上足供兇
    器使用之T型扳手破壞該自小客車之門鎖及電門鎖後，復以
    其所有之鑰匙啟動該車電門後駛離之方式，竊取該車。得手
    後，甲○○為避免遭人發現，乃改懸掛其不知情之父親許進
    財所有之車牌號碼為M四-二六九五號之車牌，留供己代步所
    用。嗣於同日上午十一時許，在彰化縣大城鄉○○村○○道
    路旁之養雞場，為警查獲，並當場扣得其所有，已供其行竊
    所用之T型扳手及鑰匙各一支。
二、上開犯罪事實下證據可資證明：（1）被告甲○○迭於警、
    偵訊中及本院行準備程序與審理時之自白；（2）證人即被
    害人乙○○於警詢中之證述、證人即被告之父親許進財於警
    詢中之證述；（3）贓物認領保管單二紙、彰化縣警察局車
    輛尋獲電腦輸入單一紙、車輛照片二幀；（4）扣案之T型扳
    手及鑰匙各1支扣案可資佐，足認被告之自白核與事實相符
    ，洵堪採信。從而，本件事證已臻明確，被告上開犯行堪予
    認定。
三、按刑法第三百二十一條第一項第三款之攜帶兇器竊盜罪，係
    以行為人攜帶兇器竊盜為其加重條件，此所謂兇器，其種類
    並無限制，凡客觀上足對人之生命、身體、安全構成威脅，
    具有危險性之兇器均屬之，且祇須行竊時攜帶此種具有危險
    性之兇器為已足，並不以攜帶之初有行兇之意圖為必要，最
    高法院七十九年台上字第五二五三號判例意旨參照，查本件
    被告甲○○持以行竊所用之T型扳手，係鐵質鑄造，質地堅
    硬，頭部呈銷尖狀，此業據本院當庭勘驗屬實，堪認對人之
    生命、身體可造成危險，客觀上屬具有危險性之兇器無訛，
    是核被告所為，係犯刑法第三百二十一條第一項第三款之攜
    帶兇器竊盜罪。復查，被告曾因違反毒品危害防制條例案件
    ，經本院以九十一年度訴字第九八四號判決判處有期徒刑一
    年、八月，應執行有期徒刑一年七月，因有併案部分未及審
    酌，經檢察官提起上訴，由臺灣高等法院臺中分院以九十二
    年上訴字第二一三號判決改判有期徒刑一年一月、九月，應
    執行有期徒刑一年七月確定；又因竊盜案件，經本院以九十
    一年度訴字第六六六號判決判處有期徒刑十月確定；嗣二案
    經臺灣高等法院臺中分院裁定應執行有期徒刑二年五月確定
    ，入監執行，於九十四年六月十六日假釋出獄付保護管束，
    迄九十四年六月十八日假釋期滿，未經撤銷其假釋，而視為
    業已執行完畢等情，有臺灣彰化地方法院檢察署刑案資料查
    註紀錄表及臺灣高等法院被告全國前案紀錄表各一份附卷可
    稽，茲其於五年以內再故意犯本件有期徒刑以上之罪，不論
    依修正前之刑法第四十七條，或修正後之刑法第四十七條第
    一項之規定，均構成累犯，對被告而言並無有利或不利之情
    形，自不生新舊法比較之問題，應逕依修正前之刑法第四十
    七條，論以累犯，並加重其刑。爰審酌被告正值青壯之年，
    不思努力獲取所需，僅因缺乏代步工具即任意攫取他人財物
    ，且其前已有竊盜之前科紀錄，經判刑確定，並已執行完畢
    後，仍再為本件竊盜犯行，顯有漠視法紀之情，惟其犯罪手
    段尚屬平和、犯後亦坦承犯行，態度良好，暨考量其竊取財
    物之價值，行竊次數僅有一次，致生危害之程度，及其素行
    、生活狀況、智識程度等一切情狀，量處如主文所示之刑。
    扣案之T型扳手及鑰匙各一支均係被告所有，且均已供其行
    竊犯罪所用之物，業據其陳明在卷，爰依刑法第三十八條第
    一項第二款規定，併予宣告沒收。
四、應依刑事訴訟法第二百七十三條之一第一項、第二百九十九
    條第一項前段、第三百十條之二、第四百五十四條第一項，
    刑法第三百二十一條第一項第三款、修正前第四十七條、第
    三十八條第一項第二款，判決如主文。
五、如不服本判決，得於判決書送達之翌日起十日內，以書狀敘
    述理由（須附繕本），向本院提出上訴。
中    華    民    國    95    年    7     月    5     日
                  刑事第一庭          法  官  簡璽容
以上正本證明與原本無異。
如不服本判決，應於判決送達後十日內向本院提出上訴狀 (須附
繕本 )。
告訴人或被害人對於判決如有不服具備理由請求檢察官上訴者，
其上訴期間之計算係以檢察官收受判決正本之日期為準。
中    華    民    國    95    年    7     月    7     日
                                      書記官  王惠嬌
附錄本案論罪科刑法條全文：
中華民國刑法第321條
（加重竊盜罪）
犯竊盜罪而有左列情形之一者，處6 月以上、5 年以下有期徒刑
：
一  於夜間侵入住宅或有人居住之建築物、船艦或隱匿其內而犯
    之者。
二  毀越門扇、牆垣或其他安全設備而犯之者。
三  攜帶兇器而犯之者。
四  結夥三人以上而犯之者。
五  乘火災、水災或其他災害之際而犯之者。
六  在車站或埠頭而犯之者。
前項之未遂犯罰之。


司法院資訊處製作；財團法人民間司法改革基金會備份。
